---
title: "Home Credit Dafault Risk (EDA)"
author: "kotsubo takuto"
output: 
    html_document:
      md_extensions: -ascii_identifiers
      toc: true
      toc_depth: 3
      code_folding: hide
---

# Home Credit Default Risk

## Overview

- 多くの人々は, クレジット履歴の不足や欠如により, ローン契約に奮闘している.
そして不幸なことにこのような人々はしばしば, 信頼できない貸し手を利用している.

- そこでクレジット履歴に代替する, 電気通信会社や取引情報などを用いて, 対象者の返済能力を予測する.

## Data description

- application_{train|test}.csv (122|121 variables)
    - Key variable: SK_ID_CURR
    - Objective variable: TARGET(1:返済困難, 0: other, 連続値)
    - About: 全てのアプリケーションのデータ
- bureau.csv (17 variables)
    - Key variable: SK_ID_CURR, SK_ID_BUREAU 
    - About: 以前使用していた, 融資の履歴
- bureau_balance.csv (3 variables)
    - Key variable: SK_ID_BUREAU
    - About: `bureau.csv`の補助データ
    - MONTHS_BALANCE: 利用日に対応した, 月次のバランス?
    - STATUS: 月次のステータス, (active, closed, DPD0-30,… [C means closed, X means status unknown, 0 means no DPD, 1 means maximal did during month between 1-30, 2 means DPD 31-60,… 5 means DPD 120+ or sold or written off ] )
- previous_applications.csv (37 variables)
    - Key variable: SK_ID_CURR, SK_ID_PREV
    - About: サンプルで融資を受けているお客様のホームクレジットローンのすべての以前のアプリケーション
- installments_payment.csv (8 variables)
    - Key variable: SK_ID_CURR, SK_ID_PREV
    - About: 
- POS_CASH_balance.csv (8 variables)
    - Key variable: SK_ID_CURR, SK_ID_PREV
    - About: 
- credit_card_balance.csv (23 variavbles)
    - Key variable: SK_ID_CURR, SK_ID_PREV
    - About: 

## Toc

- About Competition
    - overview
    - data description
- Set up
    - library package
    - load function
    - read csv 
        - unified missing value (NA)
        - charcter type -> factor type  
- Preprocessing
    - convert to factor type of binary variable ( not need )
    - impute missing value and add column (important !!!)
    - make new feature value 
    - combine all tables
- EDA
    - データ内の課題発見
    - データの特性発見
    - 重要なカラムの選択
    - 特徴量抽出
- Kernel sample
    - [xgboost](http://rtokei.tech/machine-learning/機械学習アルゴリズム〜xgboost〜/)
    - [xgboust use all columns](https://www.kaggle.com/kailex/tidy-xgb-all-tables-0-796)

# Setting{.tabset .tabset-fade .tabset-pills}

## knitr option

```{r reset, include=FALSE}
# 初期化
rm(list = ls())
```

```{r set up, message=FALSE}
# set directory
setwd("~/Desktop/Home_Credit_Kaggle/") 
# max.print 
options(max.print="200", digits=5)
# Global options
library(knitr)
opts_chunk$set(echo=TRUE,
               cache = TRUE,
	             prompt=FALSE,
               tidy=TRUE,
               comment=NA,
               message=FALSE,
               warning=FALSE)
opts_knit$set(width=75)
```

## Library package

- 必要なパッケージを適宜追加

```{r package, message=FALSE}
library(tidyverse)
library(readr) # for csv
library(summarytools) # summary easily for EDA
library(GGally) # ggpairs
library(skimr) 
library(missForest)
library(imputeMissings)
library(doParallel)
library(mi)
```

## Load funciton

```{r cache=FALSE}
source('~/Desktop/Home_Credit_Kaggle/script/Preprocessing.R') # for preprocessing
```

## read csv{.tabset .tabset-fade .tabset-pills}

- Missing value
na = c("XNA","NA","","NaN","?"): 以下の設定で naを計上する. (application_train のfactor列は確認済み)

- convert charcter type into factor type

### row data

```{r}
# 訓練データ, テストデータ
app_train <- read_csv("csv/application_train.csv",na = c("XNA","NA","","NaN","?")) %>% 
    mutate_if(is.character, funs(factor(.)))
app_test <- read_csv("csv/application_test.csv",na = c("XNA","NA","","NaN","?")) %>% 
  mutate_if(is.character, funs(factor(.)))

# クレジット利用履歴 (by Credit Bureau)
bureau <- read_csv("csv/bureau.csv",na = c("XNA","NA","","NaN","?")) %>% 
  mutate_if(is.character, funs(factor(.)))
bureau_balance <- read_csv("csv/bureau_balance.csv",na = c("XNA","NA","","NaN","?")) %>% 
  mutate_if(is.character, funs(factor(.)))

# 過去の利用データ
previous_app <- read_csv("csv/previous_application.csv",na = c("XNA","NA","","NaN","?")) %>% 
  mutate_if(is.character, funs(factor(.)))
install_pay <- read_csv("csv/installments_payments.csv",na = c("XNA","NA","","NaN","?")) %>% 
  mutate_if(is.character, funs(factor(.)))
pos_cash <- read_csv("csv/POS_CASH_balance.csv",na = c("XNA","NA","","NaN","?")) %>% 
  mutate_if(is.character, funs(factor(.)))
credit_card <- read_csv("csv/credit_card_balance.csv",na = c("XNA","NA","","NaN","?")) %>% 
  mutate_if(is.character, funs(factor(.)))

# submit style file
# sample_submission <- read_csv("csv/sample_submission.csv")
```

### imputed data

```{r}

```


# Preprocess

- convert to factor type of binary variable ( not need )
- impute missing value and add column (important !!!)
- make new feature value 
- combine all tables

## convert to factor type of binary variable 

- xgboost でエラー起きる. 保留

```{r eval=FALSE}
app_train <- app_train %>% 
  mutate_if(function(col) CheckBinaryColumn(col) && !is.factor(col),funs(factor(.)))
app_test <- app_test %>% 
  mutate_if(function(col) CheckBinaryColumn(col) && !is.factor(col),funs(factor(.)))
bureau <- bureau %>% 
  mutate_if(function(col) CheckBinaryColumn(col) && !is.factor(col),funs(factor(.)))
bureau_balance <- bureau_balance %>% 
  mutate_if(function(col) CheckBinaryColumn(col) && !is.factor(col),funs(factor(.)))
previous_app <- previous_app %>% 
  mutate_if(function(col) CheckBinaryColumn(col) && !is.factor(col),funs(factor(.)))
install_pay <- install_pay %>% 
  mutate_if(function(col) CheckBinaryColumn(col) && !is.factor(col),funs(factor(.)))
pos_cash <- pos_cash %>% 
  mutate_if(function(col) CheckBinaryColumn(col) && !is.factor(col),funs(factor(.)))
credit_card <- credit_card %>% 
  mutate_if(function(col) CheckBinaryColumn(col) && !is.factor(col),funs(factor(.)))
```

## impute missing values

- 各テーブルの欠損値を確認, 詳細をデータ説明シートに記述
- 欠損値補完に使えそうな値の調査および欠損値補完の実施
- 各テーブルごとに行う
- 追加したカラムには `_imp`を加える (_impで列を削除すれば, 元データが手に入る)

### app_train and app_test {.tabset .tabset-fade .tabset-pills}

#### CODE_GENDER 

- 少ないので放置

```{r eval=FALSE}
app_train %>% 
  select(CODE_GENDER) %>% 
  table(exclude = NULL)

app_test %>% 
  select(CODE_GENDER) %>% 
  table(exclude = NULL)
```

#### NAME_TYPE_SUITE

- 同行者の情報
- 無記載 = 同行者なしと考える

```{r eval=FALSE}
app_train <- app_train %>% 
  mutate(NAME_TYPE_SUITE_imp = replace(NAME_TYPE_SUITE, is.na(NAME_TYPE_SUITE),"Unaccompanied")) 
app_test <- app_test %>% 
  mutate(NAME_TYPE_SUITE_imp = replace(NAME_TYPE_SUITE, is.na(NAME_TYPE_SUITE),"Unaccompanied")) 
```

#### OCCUPATION_TYPE

- other, フリーターの項目がない
- 所属=NA and 職業=NA -> 無職,無所属
- 所属=NA, 職業=NA -> other

```{r eval=FALSE}
# app_train %>% select(OCCUPATION_TYPE) %>% table()
app_train <- app_train %>% 
  mutate(OCCUPATION_TYPE_imp = ifelse(!is.na(OCCUPATION_TYPE),OCCUPATION_TYPE %>% as.character(),
                                      ifelse(is.na(ORGANIZATION_TYPE),"Unemployed","other"))) %>% 
  mutate(OCCUPATION_TYPE_imp = OCCUPATION_TYPE_imp %>% as.factor())

app_test <- app_test %>% 
  mutate(OCCUPATION_TYPE_imp = ifelse(!is.na(OCCUPATION_TYPE),OCCUPATION_TYPE %>% as.character(),
                                      ifelse(is.na(ORGANIZATION_TYPE),"Unemployed","other"))) %>% 
  mutate(OCCUPATION_TYPE_imp = OCCUPATION_TYPE_imp %>% as.factor())
```

#### ORGANIZATION_TYPE 

- 所属=NAはほぼ, 職業=NA (例外は2件のみ)
- 所属=NA and 職業=NA -> 無職,無所属
- 所属=NA, 職業=NA -> other

```{r eval=FALSE}
# app_train %>% select(ORGANIZATION_TYPE,OCCUPATION_TYPE) %>% table(exclude = NULL) %>% kable
# app_train %>% select(ORGANIZATION_TYPE_imp,OCCUPATION_TYPE_imp) %>% table(exclude = NULL) %>% kable

app_train <- app_train %>% 
  mutate(ORGANIZATION_TYPE_imp = ifelse(!is.na(ORGANIZATION_TYPE),ORGANIZATION_TYPE %>% as.character(),
                                      ifelse(is.na(OCCUPATION_TYPE),"Unemployed","Other"))) %>% 
  mutate(ORGANIZATION_TYPE_imp = ORGANIZATION_TYPE_imp %>% as.factor())

app_test <- app_test %>% 
  mutate(ORGANIZATION_TYPE_imp = ifelse(!is.na(ORGANIZATION_TYPE),ORGANIZATION_TYPE %>% as.character(),
                                      ifelse(is.na(OCCUPATION_TYPE),"Unemployed","other"))) %>% 
  mutate(ORGANIZATION_TYPE_imp = ORGANIZATION_TYPE_imp %>% as.factor())
```

#### ???_MODE

建物に関する諸情報(標準化済み)

- FONDKAPREMONT_MODE (カラムがよくわからない)
- HOUSETYPE_MODE
- WALLSMATERIAL_MODE
- TOTALAREA_MODE (敷地面積?)
- EMERGENCYSTATE_MODE (No or Yes) -> 欠損値 = NOとする

```{r eval=FALSE}
app_train %>% select(HOUSETYPE_MODE,WALLSMATERIAL_MODE) %>% table(exclude = NULL) %>% kable
app_train %>% select(FONDKAPREMONT_MODE,WALLSMATERIAL_MODE) %>% table(exclude = NULL) %>% kable
app_train %>% select(HOUSETYPE_MODE,FONDKAPREMONT_MODE) %>% table(exclude = NULL) %>% kable
app_train$TOTALAREA_MODE %>% graphics::hist(breaks = 30)
```

```{r eval=FALSE}
app_train <- app_train %>% 
  mutate(EMERGENCYSTATE_MODE_imp = ifelse(is.na(EMERGENCYSTATE_MODE),"No",EMERGENCYSTATE_MODE %>% as.character())) %>% 
  mutate(EMERGENCYSTATE_MODE_imp = EMERGENCYSTATE_MODE_imp %>% as.factor())
app_test <- app_test %>% 
  mutate(EMERGENCYSTATE_MODE_imp = ifelse(is.na(EMERGENCYSTATE_MODE),"No",EMERGENCYSTATE_MODE %>% as.character())) %>% 
  mutate(EMERGENCYSTATE_MODE_imp = EMERGENCYSTATE_MODE_imp %>% as.factor())
```

#### AMT_???

- AMT_INCOME_TOTAL: 総収入
- AMT_CREDIT: ローンのクレジット額
- AMT_ANNUITY: 年金ローン
- AMT_GOODS_PRICE: 消費者ローン

=> 3つのローンの相関関係強い, 欠損値補完に使える！！

```{r eval=FALSE}
app_train %>% 
  select(AMT_INCOME_TOTAL, AMT_CREDIT, AMT_ANNUITY, AMT_GOODS_PRICE) %>% 
  na.omit() %>% 
  ggpairs()
```

```{r eval=FALSE}
# 補完に使用するデータ
data <- app_train %>% select(AMT_CREDIT, AMT_ANNUITY, AMT_GOODS_PRICE) 
# 欠損値を含むデータ
patterns <- c("AMT_ANNUITY","AMT_GOODS_PRICE")

tmp <- ImputeMissingValueRF(data,patterns)
  

```

## combine all tables

```{r}

```

# Explatory data analysis

- 基礎集計
- 欠損値の確認
- uniqueな値の確認

## Check Missing value{.tabset .tabset-fade .tabset-pills}

- 全ての欠損値をNAに置き換えられているか確認する(factor value)

### app_train

```{r}
CheckMissingValue(app_train)
```

### app_test

```{r}
CheckMissingValue(app_test)
```

### bureau

```{r}
CheckMissingValue(bureau)
```

### bureau_balance

```{r}
CheckMissingValue(bureau_balance)
```

### previous_app

```{r}
CheckMissingValue(previous_app)
```

### install_pay

```{r}
CheckMissingValue(install_pay)
```

### pos_cash

```{r}
CheckMissingValue(pos_cash)
```

### credit_card

```{r}
CheckMissingValue(credit_card)
```

## glimpse package{.tabset .tabset-fade .tabset-pills}

- check column type each data frame

### app_train

```{r}
glimpse(app_train)
```

### app_test

```{r}
glimpse(app_test)
```

### bureau

```{r}
glimpse(bureau)
```

### bureau_balance

```{r}
glimpse(bureau_balance)
```

### previous_app

```{r}
glimpse(previous_app)
```

### install_pay

```{r}
glimpse(install_pay)
```

### pos_cash

```{r}
glimpse(pos_cash)
```

### credit_card

```{r}
glimpse(credit_card)
```

## skim package{.tabset .tabset-fade .tabset-pills}

- overview of a data frame

### app_train

```{r}
skim(app_train) %>% kable()
```

### app_test

```{r}
skim(app_test) %>% kable()
```

### bureau

```{r}
skim(bureau) %>% kable()
```

### bureau_balance

```{r}
skim(bureau_balance) %>% kable()
```

### previous_app

```{r}
skim(previous_app) %>% kable()
```

### install_pay

```{r}
skim(install_pay) %>% kable()
```

### pos_cash

```{r}
skim(pos_cash) %>% kable()
```

### credit_card

```{r}
skim(credit_card) %>% kable()
```

## summarytools package{.tabset .tabset-fade .tabset-pills}

- Summary of data frame (split factor value and numeric value)

### app_train

```{r}
dfSummarySplit(app_train)
```

### app_test

```{r}
dfSummarySplit(app_test)
```

### bureau

```{r}
dfSummarySplit(bureau)
```

### bureau_balance

```{r}
dfSummarySplit(bureau_balance)
```

### previous_app

```{r}
dfSummarySplit(previous_app)
```

### install_pay

```{r}
dfSummarySplit(install_pay)
```

### pos_cash

```{r}
dfSummarySplit(pos_cash)
```

### credit_card

```{r}
dfSummarySplit(credit_card)
```

## Check TARGET = 1 users

- TARGET=1となる値の確認
- あんまりうまくいかなそう

```{r eval=FALSE}
app_train %>% 
  filter(TARGET == 1) %>% 
  select(FLAG_OWN_CAR)  %>% 
  table()
app_train %>% 
  filter(TARGET == 1) %>% 
  select(FLAG_OWN_REALTY)  %>% 
  table()
app_train %>% 
  filter(TARGET == 1) %>% 
  select(EMERGENCYSTATE_MODE)  %>% 
  table()
app_train %>% 
  filter(TARGET == 1) %>% 
  select(FLAG_EMP_PHONE)  %>% 
  table()
app_train %>% 
  filter(TARGET == 1) %>% 
  select(FLAG_WORK_PHONE)  %>% 
  table()
app_train %>% 
  filter(TARGET == 1) %>% 
  select(FLAG_PHONE)  %>% 
  table()
```

## Relational plot

- 保留

```{r eval=FALSE}
application_train %>% 
  select(FLAG_OWN_CAR,FLAG_OWN_REALTY,FLAG_CONT_MOBILE) %>% 
  ggpairs(upper = list(continuous = wrap("cor", size = 5)),                    
          lower = list(continuous = "smooth"))

application_train %>% 
  select(AMT_INCOME_TOTAL,AMT_CREDIT,AMT_ANNUITY,AMT_GOODS_PRICE) %>% 
  ggpairs(upper = list(continuous = wrap("cor", size = 10)),                    
          lower = list(continuous = "smooth"))

```


```{r eval=FALSE}
application_train[2:6,] %>%
  select(-SK_ID_CURR) %>% 
  ggpairs()
```





